```{r, echo=F, warning=F}
library(Matrix)
library(ggplot2)
library(MultiVarSel)
library(reshape2)
library(glmnet)
library(multcomp)
```

```{r, echo=F}

# On vérifie s'il existe une variable seuil
if (!exists("seuil_proteines")){
  seuil_proteines = 0.95 # Si pas de seuil on défini à 0.93
}


# Importation des données de protéines
proteo <- read.table("proteomeAth.csv", header = T, sep = ";", dec = ",")

# Renommage de la première colonne
# proteo = proteo[,-1]
proteo[1:3,1] <- "FROID"
proteo[4:6,1] <- "STD"
proteo[7:9,1] <- "CHAUD"

temperature = factor(proteo$name, levels=c("FROID","STD","CHAUD"), ordered = T)
proteo <- proteo[,-1]
proteo = data.frame(temperature, proteo)

```

## Infos sur les données de métabolisme

- Nombre de colonne dont la moyenne est nulle : `r length((which(colMeans(proteo[,2:dim(proteo)[2]])==0)))`
- Nombre de colonne où la variable est constante : `r length(which(apply(proteo[,2:dim(proteo)[2]],2,sd)==0))`
- Nombre de NAs dans le dataframe : `r length(which(is.na(proteo)))`



## Matrices Y et X

```{r, echo=F}
Y <- as.matrix(proteo[, -1])
X <- model.matrix(lm(Y ~ temperature + 0,data=proteo))
p <- ncol(X)

n=nrow(X)
q=dim(Y)[2]

```
Lignes | Valeur | Colonnes | Valeur
--- | --- | --- | --- 
 X | `r n` | X| `r p`
 Y | `r n` | Y| `r q`


## Test de Blancheur
```{r, echo=F}

## Scaling the Y matrix (to force the empirical mean of each column
## to be 0 and the variance of each column to be 1)
Y=scale(Y)

## Definition of the residuals
residus=lm(as.matrix(Y)~X-1)$residuals
## Whitening test without using any whitening method
pvalue=whitening_test(residus)
```

### Test réalisé :

$H_0 : \{E \text{ suit un bruit blanc et donc } \Sigma = Id  \}$ 

contre 

$H_1 : \{E \text{ ne suit pas un bruit blanc et } \Sigma \neq Id  \}$

P-valeur du test de blancheur : `r pvalue`. Donc on rejette $H_0$ et $E$ ne suit pas un bruit blanc, les colonnes ne sont pas indépendantes et $\Sigma \neq Id$. 

## Structure du bruit des résidus
```{r, echo=F}
## Testing the two dependence structures (parametric : AR1 and Nonparametric) : Toeplitz case
choix_blanchiement = whitening_choice(residus, typeDeps = c("AR1","nonparam", "ARMA"), pAR = 2, qMA = 1)
choix_blanchiement
```

### Test réalisé pour chaque méthode :

$H_0 : \{E\Sigma^{-1/2}_{méthode} \text{ suit un bruit blanc et donc } \Sigma_{corrigé} = Id  \}$

contre 

$H_1 : \{E\Sigma^{-1/2}_{méthode} \text{ ne suit pas un bruit blanc et } \Sigma_{corrigé} \neq Id  \}$

On voit donc que lorsque l'on applique la structure non paramétrique la P-valeur de `r choix_blanchiement$Pvalue[2]` nous indique que parmi les fonctions testées c'est la structure non paramétrique qui permet de blanchir la matrice.


```{r, echo=F}
## => We will use the nonparametric modeling.
square_root_inv_hat_Sigma=whitening(residus,"nonparam",pAR=1,qMA=0)
```

## Sélection de variables

```{r, echo=F}
# 
# Freqs_TOEPLITZ = variable_selection(
#   Y,
#   X,
#   square_root_inv_hat_Sigma,
#   nb_repli = 5000,
#   parallel = F,
#   nb.cores = 1
# )
# save(Freqs_TOEPLITZ, file = 'Freqs_proteome_Ath_TOEPLITZ_nbreplis_5000.Rdata')

load('Freqs_proteome_Ath_TOEPLITZ_nbreplis_5000.Rdata')
colnames(Freqs_TOEPLITZ) <- c('Names_of_Y', 'Names_of_X', 'frequency')
base::plot(sort(Freqs_TOEPLITZ$frequency, decreasing = T), type = 's')
```

## Les 50 Protéines les plus fréquents
### Liste des fréquences
`r sort(Freqs_TOEPLITZ$frequency, decreasing = T)[1:50]`

## Les 50 métabolites les plus fréquents
### Liste des noms de protéines
`r Freqs_TOEPLITZ$Names_of_Y[which(Freqs_TOEPLITZ$frequency %in% sort(Freqs_TOEPLITZ$frequency, decreasing = T)[1:50])]`

## Réponses des Protéines dépassant le seuil `r seuil_proteines` 
```{r, echo=F}
Freqs_TOEPLITZ$Names_of_X = gsub(pattern = 'temperature',
                                 replacement = '',
                                 Freqs_TOEPLITZ$Names_of_X)

indices = which(Freqs_TOEPLITZ$frequency >= seuil_proteines)

Yvec = as.numeric(Y %*% square_root_inv_hat_Sigma)
Xvec = kronecker(t(square_root_inv_hat_Sigma), X)
Xvec_sel = Xvec[, indices]
B_sel_hat = solve(t(Xvec_sel) %*% Xvec_sel, t(Xvec_sel) %*% Yvec)
Freqs_TOEPLITZ$estim = rep(0, p * q)
Freqs_TOEPLITZ$estim[indices] = as.vector(B_sel_hat)

gr <-
  ggplot(data = Freqs_TOEPLITZ[Freqs_TOEPLITZ$frequency >= seuil_proteines,],
         aes(x = Names_of_Y, y = Names_of_X, color = estim)) +
  scale_color_gradient2(low = "steelblue", mid = "white", high = "red") +
  geom_point(size = 2) + theme_bw() +
  ylab('Température') +
  xlab('Protéines') + ggtitle(paste("Réponse des Protéines sélectionnés pour les conditions\nde températures, au seuil", seuil_proteines, sep = " ")) + theme(axis.text.x = element_text(angle = 90))

gr

```



## Boxplots des réponses des Protéines dépassant le seuil `r seuil_proteines` 
```{r,fig.width=10,fig.height=7, echo=F}
#### Boxplots
table_red=as.data.frame(Y[,colnames(Y)%in%unique(Freqs_TOEPLITZ[indices,]$Names_of_Y)])
table_red$temperature=proteo[,1]

bp <- ggplot(melt(table_red), aes(x=temperature, y=value,fill=temperature)) + 
  geom_boxplot()+theme_bw()+theme(axis.text.y =element_text(size=20),axis.text.x =element_text(size=15),axis.title =element_text(size=20),legend.title=element_text(size=20), 
    legend.text=element_text(size=19))
bp+facet_wrap(~variable,ncol=3)+ylab("Réponse")+theme(strip.text = element_text(face="bold", size=20))
```

```{r,fig.width=10,fig.height=10,echo=FALSE, echo=F}
liste_proteines_selected=unique(Freqs_TOEPLITZ[indices,]$Names_of_Y)

# length(liste_proteines_selected)
# 
# residus_red=residus[,colnames(residus)%in%liste_proteines_selected]
# 
# hc=hclust(dist(t(residus_red)),'ward')
# 
# hc=hclust(dist(1 - abs(cor(residus_red))))
# base::plot(hc)
# rect.hclust(hc,k=5)

```

## Protéines retenues au seuil `r seuil_proteines`

### Table des protéines retenues
```{r, echo=F}
knitr::kable(liste_proteines_selected, col.names = "Proteines")
```

## Boxplots de Tukey (avec cld)

Les graphiques suivants présentent les boxplots pour les protéines sélectionnées par la méthode du lasso

```{r, results='asis', echo=F}
for (i in 1:length(liste_proteines_selected)) {
  varname <- liste_proteines_selected[i]
  cat(paste0("\n\n##\n\n### ", varname), sep = "\n")
  res.anova <- aov(proteo[, varname] ~ temperature, data = proteo)
  tuk <- glht(res.anova, linfct = mcp(temperature = "Tukey"))
  CLD <- cld(tuk, level = 0.05)
  CLD <-
    data.frame(
      temperature = names(CLD$mcletters$Letters),
      lettres = CLD$mcletters$Letters)
  
  g <- ggplot(proteo, aes(fill = temperature)) +
    geom_boxplot(aes_string(x = proteo$temperature, y = proteo[, varname])) +
    labs(title = paste(varname, sep = ""), x = "temperature conditions",y = " protein abundance") +
    theme_grey() +
    theme(plot.title = element_text(colour = "red",size = 20,hjust = 0.5)) +
    theme(axis.title.x = element_text(colour = "black", size = 15)) +
    theme(axis.title.y = element_text(colour = "black", size = 15)) +    
    theme(axis.text.x = element_text(angle = 0,colour = "black", size = 10)) +
    theme(axis.text.y = element_text(colour = "black", size = 10)) +
    geom_text(data = CLD, aes(x = temperature, label = lettres, y = max(proteo[, varname]) + max(proteo[, varname]) * 0.05), colour = "black", size = 6) + scale_fill_manual(breaks = c("FROID", "STD", "CHAUD"), values = c("lightblue", "green", "orange")
    )
  
  print(g)
}
```

## Exportation des Protéines sélectionnés par GLM Lasso
```{r ,echo=F}
table_selection <- liste_proteines_selected

# export
derniere_selection_lasso = sprintf("proteines_selection_lasso_%s.csv", seuil_proteines)

if (!file.exists(derniere_selection_lasso)) {
  resultat_exporation = sprintf("Le fichier **%s** n'existe pas, écriture.", derniere_selection_lasso)
  write.table(
    table_selection,
    file = derniere_selection_lasso,
    append = F,
    sep = ";",
    dec = ".",
    row.names = T,
    col.names = NA,
    fileEncoding = "UTF-8"
  )
}else{
  resultat_exportation = sprintf("Le fichier **%s** existe déjà.", derniere_selection_lasso)
}
```

`r resultat_exportation`
